臺灣高等法院高雄分院刑事判決　　　　　　　　　　九十一年度上訴字第三三一號
　　上訴人
　　即被告　 乙○○
　　指　定
　　辯護人　本院甲設辯護人
右上訴人因違反毒品危害防制條例案件，不服臺灣高雄地方法院九十年度訴字第一七
八七號中華民國九十一年一月十日第一審判決（起訴案號：臺灣高雄地方法院檢察署
九十年度偵字第五○九號），提起上訴，本院判決如左：
    主  文
原判決撤銷。
乙○○無罪。
    理  由
一、甲訴意旨以：被告乙○○於民國（下同）八十九年十一月三日十六時十分許（應
    係同日十時十分許之誤），在高雄縣大寮鄉○○○路與貿商路口，以新台幣（以
    下同）一千元之代價，售予夏俊文安非他命一包（重約○˙五甲克）吸食，夏俊
    文購得前開安非他命後，行經高雄縣大寮鄉○○路二之二巷口時，當場為警查獲
    ，並扣得夏俊文所購得之第二級毒品安非他命一包。因認被告涉犯毒品危害防制
    條例第四條第二項販賣第二級毒品罪嫌云云。
二、甲訴人認被告涉犯於右揭時地販賣第二級毒品安非他命，無非係以證人夏俊文之
    證述及扣案之安非他命一包為論據。
三、按犯罪事實應依證據認定之，無證據不得推定其犯罪事實；又不能證明被告犯罪
    者，應諭知無罪之判決，刑事訟訴法第一百五十四條、第三百零一條第一項分別
    定有明文。次按刑事訴訟法上所謂定犯罪事實之證據，係指足以認定被告確有犯
    罪行為之積極證據而言，該項證據自須適合於被告犯罪事實之認定，始得採為斷
    罪資料；而認定不利於被告之事實，須依積極證據，苟積極證據不足為不利於被
    告事實之認定時，即應為有利於被告之認定，更不必有何有利之證據；又事實之
    認定，應憑證據，如未能發現相當證據，或證據不足以證明，自不能以推測或擬
    制之方法，以為裁判基礎（最高法院三十年上字第八一六號、四十年臺上字第八
    六號判例參照）。
四、訊據被告乙○○矢口否認有何販賣第二級毒品安非他命之犯行，辯稱：當天夏俊
    文欲向伊借款，伊質問之前借款未清償，並踢夏俊文之車子，未販賣毒品予夏俊
    文云云。經查：
（一）雖然，證人夏俊文於警訊證稱：於八十九年十一月三日十時十分許，我打電話
      號碼0000000000號給乙○○，向他買安非他命一千元，並相約在高
      雄縣大寮鄉○○○路與貿商路口交貨，交易後，行經大寮鄉○○路二之二巷口
      ，隨即為警查獲，因害怕，將安非他命棄於地上等語（偵卷第二頁反面）；其
      於偵查中仍證稱：我拿一千元給乙○○，他拿一包安非他命給我在卷（偵卷第
      二十七頁）；但夏俊文於原審改稱：安非他命是向被告要來吃，因不好意思，
      隨便塞一千元給被告云云。證人夏俊文前後指證不一而有重大瑕疵，且僅屬證
      人夏俊文片面之詞，並無任何人目擊被告有交付安非他命予證人夏俊文，被告
      又堅詞否認有販賣安非他命之犯行，則證人夏俊文指證之真實性已有疑義，自
      難據為被告論罪之依據。
（二）被告並非被當場查獲販賣安非他命，而證人夏俊文之證詞又有如前述之重大瑕
      疵，被告並否認有交付安非他命予證人夏俊文，則扣案之安非他命自不能僅憑
      證人夏俊文之證述而認係由被告所交付並以之為被告有販賣安非他命之佐證；
      且被告亦未被查獲持有安非他命或販賣毒品者所常持有之電子秤（或天平秤）
      、空鏈袋等物。
（三）又證人夏俊文於警訊指稱：八十九年十一月三日上午十時十分打000000
      0000號行動電話給乙○○向他買安非他命，八十九年九月中旬（約十五日
      或十六日）晚上八、九時許，乙○○亦曾打夏俊文之行動電話0000000
      000號行動電話，問夏俊文需不需要安非他命云云。但被告供稱：證人夏俊
      文被警查獲當天上午，有找被告借錢，之前尚有借錢未還云云（見原審九十年
      九月二十八日訊問筆錄），夏俊文亦供稱與被告係朋友關係（見警訊），則被
      告與夏俊文互通電話，並不能證明確係因向被告買安非他命而聯絡，本院即無
      調閱前開二支行動電話通聯紀錄查證之必要；且依被告前開供述，亦供承案發
      當天上午有與夏俊文碰面，亦無查證被告不在場之問題。均併此敘明。
（四）綜上所述，尚難遽認被告有甲訴人指訴之販賣安非他命之事實；此外，亦查無
      其他積極證據足以證明被告有販賣安非他命之犯行，自屬不能證明被告犯罪。
五、原審未詳為推求，而論處被告販賣第二級毒品安非他命之罪刑，自有未合，被告
    上訴意旨執此而指摘原判決不當，為有理由，自應將原判決撤銷，另諭知被告無
    罪之判決。
據上論結，應依刑事訴訟法第三百六十九條第一項前段、第三百六十四條、第三百零
一條第一項，判決如主文。
本案經檢察官彭南雄到庭執行職務。
中    華    民    國     九十一      年      四      月      十      日
                              臺灣高等法院高雄分院刑事第二庭
                                  審判長法官  曾永宗
                                        法官  郭玫利
                                        法官  邱永貴
右正本證明與原本無異。
檢察官如不服本判決應於收受本判決後十日內向本院提出上訴書狀，其未述上訴理
由者，並得於提起上訴後十日內向本院補提理由書狀（均須按他造當事人之人數附繕
本)「切勿逕送上級法院」。
被告不得上訴。
                                      書記官  梁雅華
中    華    民    國        九十一      年      四      月     十二     日
                                                                      Ｈ
